【裁判字號】    94,訴,576
【裁判日期】    950309
【裁判案由】    營業稅
【裁判全文】
臺中高等行政法院判決
                                     94年度訴字第00576號
                              .
原      告  伯昇機械工程有限公司
代  表  人  甲○○
被      告  財政部臺灣省中區國稅局
代  表  人  乙○○
訴訟代理人  丙○○
上列當事人間因營業稅事件，原告不服財政部中華民國94年8月2
3日台財訴字第09413007730號訴願決定（案號：第00000000號）
，提起行政訴訟，本院判決如下︰
    主  文
原告之訴駁回。
訴訟費用由原告負擔。
    事  實
一、事實概要：原告於民國（下同）87年間無進貨事實取具長銘
    實業股份有限公司（以下簡稱長銘公司）開立之統一發票金
    額合計新台幣（下同）3,497,334元，作為進項憑證申報扣
    抵銷項稅額，虛報進項稅額174,867元，經法務部調查局高
    雄市調查處（以下簡稱高雄市調查處）通報財政部賦稅署查
    獲，移由彰化縣稅捐稽徵處補徵營業稅額174,867元，並按
    所漏稅額174,867元處8倍罰鍰1,398,900元 (計至百元止)。
    原告不服，申請復查追減罰鍰174,900元，變更核定1,224,0
    00元，營業稅額部分則維持原核定。原告仍不服，提起訴願
    ，遭決定駁回，遂提起本件行政訴訟。
二、兩造之聲明：
    (一)原告聲明求為判決：訴願決定、復查決定及原處分均撤銷
      。
    (二)被告聲明求為判決：原告之訴駁回。
三、兩造之陳述：
    (一)原告部分：
      1.鋼板、不銹鋼管為同類商品，被告應探究其真實交易標
        的，而非僅憑委託加工合約其名稱為鋼板加工與付款簽
        回單所載不銹鋼管成型代工內容不符，即判斷原告之交
        易不實。
      2.另原告所提示民間標會單及註記標會金額與付款簽收單
        日期及金額不符，並不能代表原告無支付能力，而據此
        認定無進貨事實。
    (二)被告部分：
      1.本稅：
        (1)按「營業人當期銷項稅額，扣減進項稅額後之餘額，
          為當期應納或溢付營業稅額‧‧‧進項稅額，指營業
          人購買貨物或勞務時，依規定支付之營業稅額。」、
          「營業人以進項稅額扣抵銷項稅額者，應具有載明其
          名稱、地址及統一編號之左列憑證：一、購買貨物或
          勞務時，所取得載有營業稅額之統一發票。」為行為
          時營業稅法第15條第1項、第3項及第33條第1款所明
          定。次按「取得虛設行號以外其他非實際交易對象開
          立之憑證申報扣抵案件：1.無進貨事實者：因其並無
          進貨及支付進項稅額之事實，其虛報進項稅額，逃漏
          稅款，應依營業稅法第51條第5款規定補稅並處罰。
          」為財政部83年7月9日台財稅第831601371號函所明
          釋。
        (2)原告87年無進貨事實取具長銘公司開立統一發票10張
          金額合計3,497,334元，進項稅額174,867元，作為進
          項憑證申報扣抵銷項稅額，虛報進項稅額174,867元
          ，經高雄市調查處通報財政部賦稅署查獲，違反前揭
          營業稅法第15條及第33條規定，有稽核報告、談話紀
          錄、電子計算機統一發票及轉帳傳票等可稽，移由彰
          化縣稅捐稽徵處補徵營業稅額174,867元。原告不服
          ，復查時主張確有向長銘公司進貨，且有相關憑證云
          云。經被告復查決定以，原告取得前揭長銘公司開立
          品名鋼板加工費統一發票作為進項憑證，經高雄市調
          查處調查該公司會計、財務及生產部門員工結果，均
          稱87年度無實際從事該項加工，並供認虛構進出貨、
          代工資料、虛開加工費統一發票及偽造出貨裝車明細
          表，又依長銘公司被查扣之裝車明細表向運送人查證
          均稱在該期間未載運該公司貨物。原告87年度列報使
          用160,443公斤不銹鋼板原料金額6,931,162元，卻列
          報加工費3,497,334元，換算加工數量約為760,290公
          斤，加工數量遠大於不銹鋼板耗用量而有異常。又原
          告所提委託加工合約，其加工名稱為鋼板加工與付款
          簽回單所載不銹鋼管成型代工內容不符。另原告之負
          責人甲○○稱貨款來源為其民間標會會錢、公司帳戶
          支出及向股東王清河及施振亮借款等，均係以現金交
          付長銘公司經理牟有輝（僅蓋公司發票章），並無交
          貨及驗收紀錄，惟查付款簽收單與統一發票及原告銀
          行帳戶之日期及金額不相符，所提示民間標會會單及
          註記標會金額與付款簽收單日期及金額亦不符且無其
          他相關證明文件佐證，次查長銘公司87年度給付所得
          資料中並無牟有輝之所得資料，原告公司章程內股東
          名單並無王清河及施振亮2人，原告所稱核不足採。
          綜上，原告無進貨事實取具長銘公司開立統一發票作
          為進項憑證申報扣抵銷項稅額，虛報進項稅額事證明
          確，原補徵營業稅額174,867元並無不合，復查後仍
          予維持。原告仍不服，提起訴願主張，鋼板、不銹鋼
          管為同類商品，稽徵機關應探究其真實交易標的，而
          非僅憑委託加工合約其加工名稱為鋼板加工與付款簽
          回單所載不銹鋼管成型代工內容不符即判斷納稅義務
          人之交易不實。又復查決定書中所述「原告所提示民
          間標會會單及註記標會金額與付款簽收單日期及金額
          亦不符」並不能代表原告無支付能力，而據此認定無
          進貨事實云云。申經財政部訴願決定以，查原告委託
          長銘公司加工其合約書既載明加工名稱為鋼板加工，
          則付款簽回單記載加工名稱應相符，況查原告該年度
          列報使用160,443公斤不銹鋼板原料金額6,931,162元
          ，卻列報加工費3,497,334元，換算加工數量約為760
          ,290公斤，加工數量遠大於不銹鋼板耗用量而有異常
          。又原告主張有進貨事實，稱貨款來源分別為其負責
          人甲○○民間標會會錢、公司帳戶支出及向股東王清
          河及施振亮借款等，均係以現金交付長銘公司經理牟
          有輝（僅蓋公司發票章），並無交貨及驗收紀錄，惟
          查付款簽收單與統一發票及原告銀行帳戶之日期及金
          額不相符，所提示民間標會會單及註記標會金額與付
          款簽收單日期及金額亦不符且無其他相關證明文件佐
          證，次查長銘公司該年度給付所得資料中並無牟有輝
          之所得資料，原告公司章程內股東名單並無王清河及
          施振亮2人，且原告取得前揭長銘公司開立品名鋼板
          加工費統一發票作為進項憑證，亦經高雄市調查處調
          查該公司會計、財務及生產部門員工結果，均稱該年
          度無實際從事該項加工，並供認虛構進出貨、代工資
          料、虛開加工費統一發票及偽造出貨裝車明細表，原
          告無進貨事實取具長銘公司開立統一發票作為進項憑
          證申報扣抵銷項稅額，虛報進項稅額事證明確，原補
          徵營業稅額174,867元，並無不合，訴願亦予駁回。
        (3)訴訟意旨略謂：原告復執前詞主張鋼板、不銹鋼管為
          同類商品，稽徵機關應探究其真實交易標的，而非僅
          憑委託加工合約其加工名稱為鋼板加工與付款簽回單
          所載不銹鋼管成型代工內容不符即判斷納稅義務人之
          交易不實。又復查決定書中所述「原告所提示民間標
          會會單及註記標會金額與付款簽收單日期及金額亦不
          符」並不能代表原告無支付能力，而據此認定無進貨
          事實云云。
        (4)查原告委託長銘公司加工，其合約書既載明加工名稱
          為鋼板加工，則付款簽回單記載加工名稱應相符，況
          查原告該年度列報使用160,443公斤不銹鋼板原料金
          額6,931,162元，卻列報加工費3,497,334元，換算加
          工數量約為760,290公斤，加工數量遠大於不銹鋼板
          耗用量而有異常。又原告主張有進貨事實，稱貨款來
          源分別為其負責人甲○○民間標會會錢、公司帳戶支
          出及向股東王清河及施振亮借款等，均係以現金交付
          長銘公司經理牟有輝（僅蓋公司發票章），並無交貨
          及驗收紀錄，惟查付款簽收單與統一發票及原告銀行
          帳戶之日期及金額不相符，所提示民間標會會單及註
          記標會金額與付款簽收單日期及金額亦不符且無其他
          相關證明文件佐證，次查長銘公司該年度給付所得資
          料中並無牟有輝之所得資料，原告公司章程內股東名
          單並無王清河及施振亮2人，且原告取得前揭長銘公
          司開立品名鋼板加工費統一發票作為進項憑證，亦經
          高雄市調查處調查該公司會計、財務及生產部門員工
          結果，均稱該年度無實際從事該項加工，並供認虛構
          進出貨、代工資料、虛開加工費統一發票及偽造出貨
          裝車明細表，原告無進貨事實取具長銘公司開立統一
          發票作為進項憑證申報扣抵銷項稅額，虛報進項稅額
          事證明確，原補徵營業稅額174,867元，並無不合，
          原告未提新事證，所持主張為無理由，應無足採。
      2.罰鍰：
        (1)按「納稅義務人，有左列情形之一者，除追繳稅款外
          ，按所漏稅額處1倍至10倍罰鍰，並得停止其營業‧
          ‧‧五、虛報進項稅額者。」為加值型及非加值型營
          業稅法第51條第5款所明定。
        (2)訴訟意旨略謂：同本稅。
        (3)原告87年7月至9月無進貨事實取具長銘公司開立統一
          發票金額合計3,497,334元，作為進項憑證申報扣抵
          銷項稅額，虛報進項稅額174,867元，違反首揭營業
          稅法第15條及第33條規定，違章事證明確已如前述，
          依修正稅務違章案件裁罰金額或倍數參考表規定按所
          漏稅額處7倍罰鍰，原處罰鍰1,398,900元應予追減
          174,900元，變更核定1,224,000元並無違誤，訴訟主
          張應無足採。
      3.綜上論結，原處分及所為復查、訴願決定並無違誤，請
        准如訴之聲明判決。
    理  由
一、有關補徵營業稅部分：
    (一)按「營業人當期銷項稅額，扣減進項稅額後之餘額，為當
      期應納或溢付營業稅額」、「進項稅額，指營業人購買貨
      物或勞務時，依規定支付之營業稅額。」、「營業人以進
      項稅額扣抵銷項稅額者，應具有載明其名稱、地址及統一
      編號之左列憑證：一、購買貨物或勞務時，所取得載有營
      業稅額之統一發票。」、「本法第51條第5款所定虛報進
      項稅額，包括依本法規定不得扣抵之進項稅額，無進貨事
      實及偽造憑證之進項稅額而申報退抵稅額者。」分別為行
      為時營業稅法第15條第1項、第3項及第33條第1款及同法
      施行細則第52條第1項所明定。又「‧‧‧二、為符合司
      法院大法官會議釋字第337號解釋意旨，對於營業人取得
      非實際交易對象所開立之統一發票作為進項憑證申報扣抵
      銷項稅額之案件，應視情節，分別依下列原則處理：‧‧
      ‧(二)取得虛設行號以外其他非實際交易對象開立之憑證申
      報扣抵案件：1.無進貨事實者：因其並無進貨及支付進項
      稅額之事實，其虛報進項稅額，逃漏稅款，應依營業稅法
      第51條第5款規定補稅並處罰。」亦經財政部83年7月9日
      台財稅第831601371號函釋有案，該函釋係該部基於稅捐
      最高主管機關之地位，本於職掌為利於執行稅捐稽徵法令
      所為之釋示，與前引法條意旨無違，自可資以適用。
    (二)本件高雄市調查處通報財政部賦稅署查獲，原告87年無進
      貨事實取具長銘公司開立統一發票10張金額合計3,497,33
      4元，作為進項憑證申報扣抵銷項稅額，虛報進項稅額174
      ,867元，違反前揭營業稅法第15條及第33條規定，乃檢附
      稽核報告、談話紀錄、電子計算機統一發票及轉帳傳票等
      相關資料，移由彰化縣稅捐稽徵處查核審理結果，予以補
      徵營業稅額174,867元。原告不服申請復查，主張確有向
      長銘公司進貨，且有相關憑證等語，經被告復查決定以，
      原告取得前揭長銘公司開立品名鋼板加工費統一發票作為
      進項憑證，經高雄市調查處調查該公司會計、財務及生產
      部門員工結果，均稱87年度無實際從事該項加工，並供認
      虛構進出貨、代工資料、虛開加工費統一發票及偽造出貨
      裝車明細表，又依長銘公司被查扣之裝車明細表，向運送
      人查證均稱在該期間未載運該公司貨物。另原告87年度列
      報使用160,443公斤不銹鋼板原料金額6,931,162元，卻列
      報加工費3,497,334元，換算加工數量約有760,290公斤，
      加工數量遠大於不銹鋼板耗用量顯有異常。另原告所提委
      託加工合約，其加工名稱為鋼板加工與付款簽回單所載不
      銹鋼管成型代工內容亦不相符。再原告之代表人甲○○雖
      稱貨款來源為其民間標會會錢、公司帳戶支出及向股東王
      清河及施振亮借款，並均係以現金交付長銘公司經理牟有
      輝（僅蓋公司發票章），無交貨及驗收紀錄，惟查其付款
      簽收單與統一發票及原告銀行帳戶之日期及金額不相符，
      所提示民間標會會單及註記標會金額與付款簽收單日期及
      金額亦不符，且無其他相關證明文件可資佐證，且長銘公
      司87年度給付所得資料中並無牟有輝之所得資料，原告公
      司章程內股東名單並無王清河及施振亮2人，原告所稱核
      不足採。被告以原告無進貨事實取具長銘公司開立統一發
      票作為進項憑證申報扣抵銷項稅額，虛報進項稅額事證明
      確，予以補徵營業稅額174,867元自無不合，乃駁回原告
      復查之申請，揆諸前揭規定及財政部函釋，原處分及附查
      決定，並無違誤。
    (三)原告起訴主張：鋼板與不銹鋼管為同類商品，被告應探究
      其真實交易標的，而非僅憑委託加工合約，其加工名稱為
      鋼板加工與付款簽回單所載不銹鋼管成型代工內容不符即
      判斷納稅義務人之交易不實。又原告所提示民間標會單及
      註記標會金額與付款簽收單日期及金額不符，並不能代表
      原告無支付能力，而據此認定無進貨事實云云，然查：
      1.原告委託長銘公司加工，其合約書既載明加工名稱為鋼
        板加工，則付款簽回單記載加工名稱應相符；然付款簽
        回單卻記載不銹鋼管成型，已有未合。況原告該年度所
        列報使用160,443公斤不銹鋼板原料金額6,931,162元，
        卻列報加工費3,497,334元，如予以換算加工數量約為
        760,290公斤，其加工數量遠大於不銹鋼板耗用量而有
        異常。
      2.又原告主張有進貨事實，貨款來源分別為其代表人甲○
        ○之民間標會會錢、公司帳戶支出及向股東王清河及施
        振亮借款等，並均係以現金交付長銘公司經理牟有輝（
        僅蓋公司發票章），並無交貨及驗收紀錄，查其付款簽
        收單與統一發票及原告銀行帳戶之日期及金額並不相符
        ，所提示民間標會會單及註記標會金額與付款簽收單日
        期及金額亦不符，且無其他相關證明文件足資佐證，再
        長銘公司該年度給付所得資料中並無牟有輝之所得資料
        ，原告公司章程內股東名單並無王清河及施振亮2人，
        且原告所取得前揭長銘公司開立品名鋼板加工費統一發
        票作為進項憑證，亦經高雄市調查處調查該公司會計、
        財務及生產部門員工結果，均稱該年度無實際從事該項
        加工，並供認虛構進出貨、代工資料、虛開加工費統一
        發票及偽造出貨裝車明細表（見原處分卷第57頁至第62
        頁法務部調查局高雄市調查處91年8月15日高市法字第
        09168068780號函），原告雖於言詞辯論時再提出長銘
        公司之照片、終止上櫃公司名單及長銘公司登記等資料
        ，惟此亦未能證明原告有向長銘工司進貨之事實，從而
        原告無進貨事實取具長銘公司開立統一發票作為進項憑
        證申報扣抵銷項稅額，虛報進項稅額事證明確，被告所
        為補徵營業稅額174,867元，揆諸首揭法條及函釋規定
        ，並無不合，原告主張並非可採。
二、有關罰鍰部分：
    (一)按「納稅義務人，有左列情形之一者，除追繳稅款外，按
      所漏稅額處1倍至10倍罰鍰，並得停止其營業一、‧‧‧
      五、虛報進項稅額者。」為營業稅法第51條第5款所規定
          。
    (二)本件原告87年7月至9月無進貨事實取具長銘公司開立統一
      發票金額合計3,497,334元，作為進項憑證申報扣抵銷項
      稅額，虛報進項稅額174,867元，違反營業稅法第15條及
      第33條規定，違章事證明確，已如前述，被告按所漏稅額
      處8倍之罰鍰1,398,900元。原告不服申請復查，經被告復
      查決定以，依財政部93年3月29日台財稅字第093045113 3
      號令修正之「稅務違章案件裁罰金額或倍數參考表」規定
      ，改按所漏稅額處7倍之罰鍰，原處罰鍰1,398,900元應予
      追減174,900元，變更為1,224,000元，揆諸上開規定，原
      處分及復查決定亦無違誤，原告仍執陳詞爭執，並非可取
      ，已如前所述。
三、綜上所述，原告主張均非可採，本件原處分及復查決定，並
    無違誤，訴願決定予以維持，亦無不合，原告訴請撤銷，為
    無理由，應予駁回。
據上論結，本件原告之訴為無理由，依行政訴訟法第195條第1項
後段、第98條第3項前段，判決如主文。
中    華    民    國    95    年    3     月    9     日
                  第二庭審判長法  官  王  茂  修
                              法  官  林  金  本
                              法  官  莊  金  昌
以上正本證明與原本無異。
如不服本判決，應於判決送達後20日內向本院提出上訴書狀，其
未表明上訴理由者，應於提起上訴後20日內向本院提出上訴理由
書（須依對造人數附具繕本）；如於本判決宣示或公告後送達前
提起上訴者，應於判決送達後20日內補提上訴理由書（須附繕本
）。未表明上訴理由者，逕以裁定駁回。
提起上訴應預繳送達用雙掛號郵票390元（34元及5元郵票各10份
)。
中    華    民    國    95    年    3     月    9     日
                              書記官  邱  吉  雄


司法院資訊處製作；財團法人民間司法改革基金會備份。
